臺灣高等法院刑事裁定
110年度聲字第3431號
聲  請  人  臺灣高等檢察署檢察官                        
受  刑  人  李軒仰



上列聲請人因受刑人數罪併罰有二裁判以上，聲請定其應執行之
刑（聲請案號：110年度執聲字第1519號），本院裁定如下：
    主  文
李軒仰因犯如附表所示各罪所處之刑，應執行有期徒刑叁年貳月
。
    理  由
一、聲請意旨略以：受刑人李軒仰因詐欺等數罪，先後經判決確
    定如附表所示，應依刑法第53條、第51條第5款規定，定其
    應執行之刑，爰依刑事訴訟法第477條第1項聲請裁定等語。
二、按數罪併罰，有二裁判以上者，依刑法第五十一條規定，定
    其應執行刑；數罪併罰，分別宣告其罪之刑，依下列各款定
    其應執行者：宣告多數有期徒刑者，於各刑中之最長期以上
    ，各刑合併之刑期以下，定其刑期。但不得逾三十年。刑法
    第53條、第51條第5款分別定有明文。
三、經查：
  ㈠本件受刑人因詐欺等罪，經臺灣新北地方法院及本院判處如
    附表所示之刑，且均經分別確定在案，俱有各該刑事判決書
    及本院被告前案紀錄表附卷可憑（見本院卷第17至71、73至
    75頁）。
  ㈡而按法律上屬於自由裁量之事項，有其外部性界限及內部性
    界限，並非概無拘束。依據法律之具體規定，法院應在其範
    圍選擇為適當之裁判者，為外部性界限；而法院為裁判時，
    應考量法律之目的，及法律秩序之理念所在者，為內部性界
    限。法院為裁判時，二者均不得有所踰越。在數罪併罰，有
    二裁判以上，定其應執行之刑時，固屬於法院自由裁量之事
    項，然仍應受前揭外部性界限及內部性界限之拘束（最高法
    院94年度台非字第233號判決意旨參照）。本件附表編號2至
    14所示之罪，業經本院以109年度上訴字第1927號判決定應
    執行有期徒刑2年2月等情，有上開刑事判決書及本院被告前
    案紀錄表附卷可按（見本院卷第37、75頁），爰審酌該內部
    性及外部性界限，及受刑人所犯上開各罪之犯罪類型、態樣
    、侵害法益等情狀，復就其所犯數罪為整體之非難性評價後
    ，定其應執行之刑如主文所示。至附表編號1部分雖已執行
    完畢，但此僅屬將來檢察官指揮執行時應將已執行完畢之日
    數予以扣除之問題，並不影響本件定應執行刑之裁定，併予
    敘明。
四、爰依刑事訴訟法第477條第1項，刑法第53條、第51條第5款
    ，裁定如主文。
中　　華　　民　　國　  110 　年　   9  　月　　 7　　日
                  刑事第二十五庭審判長法  官  邱滋杉  
                                      法  官  陳彥年
                                      法  官  黃翰義
以上正本證明與原本無異。
如不服本裁定，應於收受送達後五日內向本院提出抗告狀。
                                      書記官  邱鈺婷
中　　華　　民　　國　　110 　年　　9 　　月　　13　　日
附表：
編號  1 2 3 罪名  毒品危害防制條例 詐欺 詐欺 宣告刑  有期徒刑1年2月 有期徒刑1年2月 有期徒刑1年1月 犯罪日期  106年11月2日 107年7月18日 107年7月30日 偵查（自訴）機關年度案號  臺灣新北地方檢察署106年度偵字第 34318號 臺灣臺北地方檢察署108年度偵字第 6097、10671號  最後事實審 法院 臺灣新北地方法院 本院   案號 107年度訴字第373號 109年度上訴字第1927號   判決日期 107年7月13日 109年9月30日  確定判決 法院 最高法院 最高法院   案號 107年度台上字第 4174號 110年度台上字第2962號   確定日期 107年11月8日 110年4月14日  

編號  4 5        6 罪名  詐欺 詐欺 詐欺 宣告刑  有期徒刑1年1月 有期徒刑1年1月 有期徒刑1年1月 犯罪日期  107年7月30日 107年7月31日 107年7月31日 偵查（自訴）機關年度案號  臺灣臺北地方檢察署108年度偵字第6097、10671號   最後事實審 法院 本院    案號 109年度上訴字第1927號    判決日期 109年9月30日   確定判決 法院 最高法院    案號 110年度台上字第2962號    確定日期 110年4月14日   

編號  7 8        9 罪名  詐欺 詐欺 詐欺 宣告刑  有期徒刑1年1月 有期徒刑1年1月 有期徒刑1年1月 犯罪日期  107年7月31日 107年8月1日 107年8月4日 偵查（自訴）機關年度案號  臺灣臺北地方檢察署108年度偵字第6097、10671號   最後事實審 法院 本院    案號 109年度上訴字第1927號    判決日期 109年9月30日   確定判決 法院 最高法院    案號 110年度台上字第2962號    確定日期 110年4月14日   

編號  10 11        12 罪名  詐欺 詐欺 詐欺 宣告刑  有期徒刑1年1月 有期徒刑1年1月 有期徒刑1年1月 犯罪日期  107年8月5日 107年8月8日 107年8月8日 偵查（自訴）機關年度案號  臺灣臺北地方檢察署108年度偵字第6097、10671號   最後事實審 法院 本院    案號 109年度上訴字第1927號    判決日期 109年9月30日   確定判決 法院 最高法院    案號 110年度台上字第2962號    確定日期 110年4月14日   

編號  13 14 罪名  詐欺 詐欺 宣告刑  有期徒刑1年2月 有期徒刑1年1月 犯罪日期  107年8月8日 107年9月14日 偵查（自訴）機關年度案號  臺灣臺北地方檢察署108年度偵字第 6097、10671號  最後事實審 法院 本院   案號 109年度上訴字第1927號   判決日期 109年9月30日  確定判決 法院 最高法院   案號 110年度台上字第2962號   確定日期 110年4月14日